臺灣臺北地方法院刑事判決
111年度審原訴字第41號
公  訴  人  臺灣臺北地方檢察署檢察官
被      告  林宇恩


選任辯護人  胡惟翔律師（法扶律師）
上列被告因詐欺等案件，經檢察官提起公訴（110年度偵字第335
23號），嗣因被告於本院準備程序中就被訴事實為有罪之陳述，
經本院告知簡式審判程序意旨，並聽取公訴人、被告及辯護人之
意見後，本院合議庭裁定由受命法官獨任進行簡式審判程序，判
決如下：
    主  文
林宇恩犯如附表一「罪名及宣告刑」欄所示之罪，共貳拾壹罪，
各處如附表一「罪名及宣告刑」欄所示之刑。應執行有期徒刑貳
年，併科罰金新臺幣玖萬元，罰金如易服勞役，以新臺幣壹仟元
折算壹日。
    事  實
一、林宇恩與真實姓名、年籍不詳綽號「阿龍」之人共同意圖為
    自己不法所有，基於詐欺取財及洗錢之犯意聯絡，先由「阿
    龍」以如附表一所示之詐欺時間、方式，詐騙如附表一被害
    人欄所示之林炘苡等人，致渠等陷於錯誤，依指示於附表一
    所示之匯款時間，將如附表一所示之匯款金額匯入如附表一
    所示之帳戶，林宇恩則依「阿龍」指示，於附表二所示之提
    領時間、地點，提領如附表二所示之款項，再至指定地點將
    所提領之贓款交予「阿龍」，藉此製造金流斷點，隱匿特定
    犯罪所得之去向及所在，林宇恩並獲得每日新臺幣（下同）
    6000元之報酬。嗣如附表一所示之林炘苡等人發覺遭騙報警
    處理，經警調閱監視器錄影畫面後，始循線查悉上情。
二、案經林炘苡、陳彥銘、楊旎瑄、林詩智、李泗妤、莊智涵、
    葉子嘉、李葳、廖郁芳、張金蓮、謝嘉卉、蔡秀真、蒙茂田
    、蔡雅惠、來進隆、曹明媛訴由臺北市政府警察局信義分局
    報告臺灣臺北地方檢察署檢察官偵查起訴。
　　理  由
壹、程序部分：
    本件被告林宇恩所犯均係死刑、無期徒刑或最輕本刑為3年
    以上有期徒刑以外之罪，且均非高等法院管轄第一審案件，
    其於本院準備程序進行中就上開被訴事實均為有罪之陳述，
    經本院告知簡式審判程序之旨，並聽取檢察官及被告之意見
    後，依刑事訴訟法第273條之1第1項規定，由本院合議庭裁
    定由受命法官獨任進行簡式審判程序。故本件簡式審判程序
    之證據調查，依同法第273條之2規定，不受同法第159條第1
    項、第161條之2、第161條之3、第163條之1及第164條至第1
    70條規定之限制，合先敘明。
貳、實體部分：
一、上揭事實，業據被告於警詢、偵查、本院行準備程序及審理
    時均坦承不諱（見偵卷第19至37、1081至1083頁，本院卷第
    322、326、329頁），核與證人即告訴人林炘苡、陳彥銘、
    楊旎瑄、林詩智、李泗妤、莊智涵、葉子嘉、李葳、廖郁芳
    、張金蓮、謝嘉卉、蔡秀真、蒙茂田、蔡雅惠、來進隆、曹
    明媛、證人即被害人徐志宏、吳岳、陳香吟、林小婷、黃俊
    穎於警詢時所述之情節相符（見偵卷第153至159、189至193
    、221至227、249至253、275至277、299至303、323至327、
    341至347、371至375、397至405、433至435、465至479、57
    9至583、601至607、681至683、723至727、783至787、837
    至841、875至879、913至917、961至971頁），並有ATM提領
    紀錄、ATM錄影畫面擷圖影像（見偵卷第39至121頁）、告訴人
    及被害人等人之內政部警政署反詐騙諮詢專線紀錄表、受理
    詐騙帳戶通報警示簡便格式表、金融機構聯防機制通報單、
    匯款紀錄翻攝照片、匯款收據（見偵卷第161至175、195至2
    09、231至241、257至267、279至287、291、305至315、331
    、333、351至363、377至389、407至417、421、439至449、
    481至559、587至591、609至645、649至661、685至711、73
    1、735至775、791至817、845至857、865、881至897、901
    至903、919至945、949、979至1005、1009頁）、臺北市政
    府警察局信義分局111年5月3日北市警信分刑字第111302782
    2號函及檢附之帳戶交易明細資料等件在卷可稽（見本院卷
    第187至231、295至297頁），應認被告之任意性自白與事實
    相符，堪以採信。本案事證明確，被告犯行，均堪認定，應
    予依法論科。
二、論罪科刑
　㈠核被告就附表一編號1至21所為，均係犯刑法第339條第1項之
    詐欺取財罪及洗錢防制法第14條第1項之一般洗錢罪。
　㈡被告與「阿龍」間，就本案犯行，均有犯意聯絡及行為分擔
    ，均應論以共同正犯。
　㈢被告就附表一編號1至21所犯詐欺取財罪及一般洗錢罪間，係
    以一行為而觸犯上開2罪，應依刑法第55條想像競合犯之規
    定，均從一重以一般洗錢罪論處。
　㈣被告就如附表一所犯21次犯行，所詐騙之對象不相同，侵害
    個別之財產法益，所為各具獨立性且出於各別犯意為之，行
    為互殊，應分論併罰。
　㈤又依卷附臺灣高等法院被告前案紀錄表，被告前於民國108年
    間因公共危險案件，經法院判處有期徒刑2月確定，於109年
    3月9日易服社會勞動改易科罰金執行完畢，其於徒刑執行完
    畢後，5年以內故意再犯本件有期徒刑以上之各罪，為累犯
    ，然本件於辯論終結前，檢察官起訴書未就前階段被告構成
    累犯之事實載明，且就被告後階段應加重其刑之事項，亦未
    具體指出證明方法，依最高法院刑事大法庭110年度台上大
    字第5660號裁定意旨，本院無從裁量本案是否因被告構成累
    犯而應加重其刑，爰僅將被告之前科紀錄列入刑法第57條第
    5款「犯罪行為人之品行」之量刑審酌事由，附此敘明。
　㈥被告於本院準備程序時就本案所犯一般洗錢罪犯行，已自白
    認罪，爰依洗錢防制法第16條第2項規定，就各次犯行均減
    輕其刑。
　㈦爰審酌被告與「阿龍」共同侵害如附表一所示告訴人及被害
    人共21人之財產法益，法治觀念偏差，助長詐欺犯罪猖獗，
    危害社會治安，增加犯罪查緝及被害人求償之困難，所為實
    值非難；惟考量被告犯後於本院中坦承全部犯行，且與告訴
    人莊智涵、李葳、林詩智各以7500元、1萬3260元、4700元
    達成和解，並均已當場給付完畢，有本院和解筆錄可參（見
    本院卷第337至338頁），兼衡被告之品行、犯罪之動機、目
    的、手段、所得利益、告訴人及被害人等所受損害程度，暨
    被告為高中肄業之教育程度（見本院卷附之個人戶籍資料完
    整姓名查詢結果）、職業收入、需扶養人口等家庭經濟生活
    狀況（見本院卷第329頁）等一切情狀，分別量處如主文所
    示之刑及定其應執行刑，罰金部分並諭知易服勞役之折算標
    準，以示懲儆。
三、沒收部分：
    查被告於偵訊時供稱：伊提款一天可獲得6000元之報酬等語
    （見偵卷第1082頁），而本案被告係於110年8月9日、13日
    、14日提領詐欺贓款，故其獲得之報酬總額應為1萬8000元
    （計算式：6000×3=18000），屬被告之犯罪所得，本應依法
    宣告沒收、追徵，惟考量被告既已與告訴人莊智涵、李葳、
    林詩智各以7500元、1萬3260元、4700元達成和解，並均已
    當場給付完畢，業如前述，其賠償金額合計2萬5460元，已
    超過犯罪所得，如再予沒收，有過苛之虞，爰依刑法第38條
    之2第2項規定不予宣告沒收。至被告就所提領之款項，已全
    數交與詐欺集團，要難認屬被告所得實際支配管領之財物，
    自無從依洗錢防制法第18條第1項規定宣告沒收，併此敘明
    。　　　
據上論斷，應依刑事訴訟法第273條之1第1項、第299條第1項前
段，洗錢防制法第14條第1項、第16條第2項，刑法第11條前段、
第28條、第339條第1項、第55條、第42條第3項前段、第51條第5
款、第7款，刑法施行法第1條之1第1項，判決如主文。
本案經檢察官王文成提起公訴，檢察官謝奇孟到庭執行職務。
中　　華　　民　　國　　111 　年　　7　　月　　13　　日
 　　　　　　　　刑事第二十二庭 法　官  莊書雯
上正本證明與原本無異。 
如不服本判決應於收受送達後20日內向本院提出上訴書狀，並應
敘述具體理由；其未敘述上訴理由者，應於上訴期間屆滿後20日
內向本院補提理由書（均須按他造當事人之人數附繕本）「切勿
逕送上級法院」。告訴人或被害人如對於本判決不服者，應具備
理由請求檢察官上訴，其上訴期間之計算係以檢察官收受判決正
本之日期為準。 因疫情而遲誤不變期間，得向法院聲請回復原
狀。
              　　　　　　　　　書記官  周玉惠　
中　　華　　民　　國　　111 　年　　7 　　月　　13　　日
附錄本案論罪科刑法條全文：
中華民國刑法第339條
（普通詐欺罪）
意圖為自己或第三人不法之所有，以詐術使人將本人或第三人之
物交付者，處5年以下有期徒刑、拘役或科或併科50萬元以下罰
金。
以前項方法得財產上不法之利益或使第三人得之者，亦同。
前二項之未遂犯罰之。　

洗錢防制法第14條　　
有第二條各款所列洗錢行為者，處7年以下有期徒刑，併科新臺
幣5百萬元以下罰金。
前項之未遂犯罰之。
前二項情形，不得科以超過其特定犯罪所定最重本刑之刑。
附表一：
編號 被害人 詐欺時間、方式 匯款時間、金額（新臺幣） 匯款帳戶 罪名及宣告刑 1 林炘苡(提告) 於110年8月9日16時29分許，致電林炘苡並佯稱：其乃誠品網路書局客服人員，因該公司人員操作錯誤導致將其提升高級用戶，須依指示操作以解除設定云云，致林炘苡陷於錯誤，而依指示匯款。 110年8月9日16時57分許/1萬2015元 台灣銀行帳號000000000000號帳戶 林宇恩共同犯洗錢防制法第十四條第一項之一般洗錢罪，處有期徒刑參月，併科罰金新臺幣陸仟元，罰金如易服勞役，以新臺幣壹仟元折算壹日。    110年8月9日17時16分許/2萬8123元（起訴書誤載為2萬8138元） 中華郵政股份有限公司帳號00000000000000號帳戶  2 陳彥銘 (提告) 於110年8月9日16時52分許，致電陳彥銘並佯稱：其乃蝦皮購物客服人員，因該公司人員操作錯誤導致多刷一筆訂單，恐遭盜刷，須匯款至指定帳戶以解除設定云云，致陳彥銘陷於錯誤，而依指示匯款。 110年8月9日17時45分許/4萬9985元 中華郵政股份有限公司帳號00000000000000號帳戶 林宇恩共同犯洗錢防制法第十四條第一項之一般洗錢罪，處有期徒刑參月，併科罰金新臺幣壹萬元，罰金如易服勞役，以新臺幣壹仟元折算壹日。     110年8月9日17時48分許/7111元 台灣銀行帳號000000000000號帳戶  3 徐志宏 於110年8月9日16時32分許，致電徐志宏並佯稱：其乃網路賣場工作人員，因該公司系統遭駭客入侵導致將其設定升級為高級會員，須依指示操作以解除設定云云，致徐志宏陷於錯誤，而依指示匯款。 110年8月9日17時6分許/2萬9989元  中華郵政股份有限公司帳號00000000000000號帳戶  林宇恩共同犯洗錢防制法第十四條第一項之一般洗錢罪，處有期徒刑參月，併科罰金新臺幣捌仟元，罰金如易服勞役，以新臺幣壹仟元折算壹日。 4 楊旎瑄 (提告) 於110年8月9日16時43分許，致電楊旎瑄並佯稱：其乃誠品書局客服人員，因該公司系統錯誤導致將其設定升級為高級會員，須依指示操作以解除設定云云，致楊旎瑄陷於錯誤，而依指示匯款。 110年8月9日17時16分許/2萬9985元 中華郵政股份有限公司帳號00000000000000號帳戶 林宇恩共同犯洗錢防制法第十四條第一項之一般洗錢罪，處有期徒刑參月，併科罰金新臺幣捌仟元，罰金如易服勞役，以新臺幣壹仟元折算壹日。 5 吳岳 於110年8月9日18時7分許，致電吳岳並佯稱：其乃誠品網路書局客服人員，因該公司系統錯誤導致將其會員帳號設定批發類帳號，恐多收批發費，須依指示操作以解除設定云云，致吳岳陷於錯誤，而依指示匯款。 110年8月9日18時51分許/3萬1234元 中華郵政股份有限公司帳號00000000000000號帳戶 林宇恩共同犯洗錢防制法第十四條第一項之一般洗錢罪，處有期徒刑參月，併科罰金新臺幣捌仟元，罰金如易服勞役，以新臺幣壹仟元折算壹日。 6 陳香吟 於110年8月9日，致電陳香吟並佯稱：其乃誠品網路書局客服人員，因該公司系統錯誤導致將其設定超級會員，恐遭扣款，須依指示操作以解除設定云云，致陳香吟陷於錯誤，而依指示匯款。 110年8月9日18時52分許/2萬9985元 合作金庫銀行帳號0000000000000號帳戶 林宇恩共同犯洗錢防制法第十四條第一項之一般洗錢罪，處有期徒刑參月，併科罰金新臺幣捌仟元，罰金如易服勞役，以新臺幣壹仟元折算壹日。    110年8月9日18時58分許/3985元（起訴書誤載為4000元）   7 林詩智 (提告) 於110年8月9日18時55分許，致電林詩智並佯稱：其乃誠品網路書局客服人員，因該公司系統錯誤需解除會員，否則恐遭扣款，須依指示操作以解除設定云云，致林詩智陷於錯誤，而依指示匯款。 110年8月9日19時18分許/3萬1985元 合作金庫銀行帳號0000000000000號帳戶 林宇恩共同犯洗錢防制法第十四條第一項之一般洗錢罪，處有期徒刑參月，併科罰金新臺幣捌仟元，罰金如易服勞役，以新臺幣壹仟元折算壹日。 8 李泗妤 (提告) 於110年8月9日18時17分許，致電李泗妤並佯稱：其乃誠品網路書局客服人員，因該公司系統錯誤導致將其升級為高級會員，恐遭每月自動扣款1萬2,000元，須依指示操作以解除設定云云，致李泗妤陷於錯誤，而依指示匯款。 110年8月9日20時7分許/2萬4024元 合作金庫銀行帳號0000000000000號帳戶 林宇恩共同犯洗錢防制法第十四條第一項之一般洗錢罪，處有期徒刑參月，併科罰金新臺幣捌仟元，罰金如易服勞役，以新臺幣壹仟元折算壹日。 9 莊智涵 (提告) 於110年8月9日18時2分許，致電莊智涵並佯稱：其乃誠品網路書局客服人員，因該公司系統錯誤導致多下訂單，須依指示操作以解除設定云云，致莊智涵陷於錯誤，而依指示匯款。 110年8月9日18時57分許/4萬9985元 玉山商業銀行帳號0000000000000號帳戶 林宇恩共同犯洗錢防制法第十四條第一項之一般洗錢罪，處有期徒刑參月，併科罰金新臺幣捌仟元，罰金如易服勞役，以新臺幣壹仟元折算壹日。 10 葉子嘉 (提告) 於110年8月9日18時58分許，致電葉子嘉並佯稱：其乃誠品網路書局客服人員，因該公司系統錯誤導致其帳戶被自動扣款，須依指示操作以解除設定云云，致葉子嘉陷於錯誤，而依指示匯款。 110年8月9日19時40分許/1萬4110元 玉山商業銀行帳號0000000000000號帳戶 林宇恩共同犯洗錢防制法第十四條第一項之一般洗錢罪，處有期徒刑參月，併科罰金新臺幣陸仟元，罰金如易服勞役，以新臺幣壹仟元折算壹日。 11 李葳 (提告) 於110年8月9日18時許，致電李葳並佯稱：其乃誠品網路書局客服人員，因該公司系統錯誤導致將其設定為經銷商，恐遭扣款，須依指示操作以解除設定云云，致李葳陷於錯誤，而依指示匯款。 110年8月9日19時49分許/4萬9232元 玉山商業銀行帳號0000000000000號帳戶 林宇恩共同犯洗錢防制法第十四條第一項之一般洗錢罪，處有期徒刑參月，併科罰金新臺幣壹萬元，罰金如易服勞役，以新臺幣壹仟元折算壹日。    110年8月9日19時53分許/3萬9123元   12 廖郁芳 (提告) 於110年8月13日17時15分許，致電廖郁芳並佯稱：其乃網路店家服務人員，因該公司店員疏失導致將其誤刷為批發商條碼，恐遭扣款，須依指示操作以解除設定云云，致廖郁芳陷於錯誤，而依指示匯款。 110年8月13日18時32分許/2萬9985元 合作金庫銀行帳號0000000000000號帳戶 林宇恩共同犯洗錢防制法第十四條第一項之一般洗錢罪，處有期徒刑肆月，併科罰金新臺幣壹萬元，罰金如易服勞役，以新臺幣壹仟元折算壹日。    110年8月13日18時47分許/2萬9985元      110年8月13日18時53分許/2萬9985元      110年8月13日19時10分許/2萬9985元（起訴書誤載為3萬元）      110年8月14日0時1分許/2萬9985元 台灣新光商業銀行帳號0000000000000號帳戶     110年8月14日0時43分許/2萬9985元      110年8月14日0時4分許/2萬9985元 第一商業銀行帳號00000000000號帳戶     110年8月14日0時46分許/2萬9985元   13 張金蓮 (提告) 於110年8月13日18時許，致電張金蓮並佯稱：其乃網路店家服務人員，因員工疏失導致將其升級為VIP客戶，恐遭扣款，須依指示操作以解除設定云云，致張金蓮陷於錯誤，而依指示匯款。 110年8月13日18時46分許/1萬1123元（起訴書漏載） 合作金庫銀行帳號0000000000000號帳戶 林宇恩共同犯洗錢防制法第十四條第一項之一般洗錢罪，處有期徒刑參月，併科罰金新臺幣陸仟元，罰金如易服勞役，以新臺幣壹仟元折算壹日。    110年8月13日18時50分許/6789元   14 謝嘉卉(提告) 於110年8月13日，致電謝嘉卉並佯稱：其乃誠品網路書局客服人員，因該公司系統錯誤導致誤下多筆訂單，須依指示操作以解除設定云云，致謝嘉卉陷於錯誤，而依指示匯款。 110年8月13日19時54分許/1萬909元（起訴書誤載為1萬924元） 合作金庫銀行帳號0000000000000號帳戶 林宇恩共同犯洗錢防制法第十四條第一項之一般洗錢罪，處有期徒刑參月，併科罰金新臺幣壹萬元，罰金如易服勞役，以新臺幣壹仟元折算壹日。    110年8月13日21時59分許/2萬6985元 中華郵政股份有限公司帳號00000000000000號帳戶     110年8月13日21時44分許/2萬9987元 第一商業銀行帳號00000000000號帳戶     110年8月13日21時20分許/2萬9987元（起訴書誤載為3萬2元）   15 林小婷 於110年8月13日17時33分許，致電林小婷並佯稱：其乃電商業者客服人員，因該公司系統錯誤導致設定為VIP客戶，須依指示操作以解除設定云云，致林小婷陷於錯誤，而依指示匯款。 110年8月13日20時29分許/2萬9985元（起訴書誤載為3萬元） 台灣新光商業銀行帳號0000000000000號帳戶 林宇恩共同犯洗錢防制法第十四條第一項之一般洗錢罪，處有期徒刑參月，併科罰金新臺幣捌仟元，罰金如易服勞役，以新臺幣壹仟元折算壹日。 16 蔡秀真 (提告) 於110年8月12日，致電蔡秀真並佯稱：其乃網路平台賣家客服人員，因該公司系統錯誤導致將其設定為VIP客戶，須依指示操作以解除設定云云，致蔡秀真陷於錯誤，而依指示匯款。 110年8月13日20時54分許/2萬9985元 台灣新光商業銀行帳號0000000000000號帳戶 林宇恩共同犯洗錢防制法第十四條第一項之一般洗錢罪，處有期徒刑參月，併科罰金新臺幣捌仟元，罰金如易服勞役，以新臺幣壹仟元折算壹日。 17 黃俊穎 於110年8月13日17時許，致電黃俊穎並佯稱：其乃台北國軍英雄館服務人員，因系統錯誤導致將其設定為VIP客戶，須依指示操作以解除設定云云，致黃俊穎陷於錯誤，而依指示匯款。 110年8月13日21時7分許/2萬9732元 台灣新光商業銀行帳號0000000000000號帳戶 林宇恩共同犯洗錢防制法第十四條第一項之一般洗錢罪，處有期徒刑參月，併科罰金新臺幣壹萬元，罰金如易服勞役，以新臺幣壹仟元折算壹日。    110年8月13日21時27分許/2萬9989元   18 蒙茂田 (提告) 於110年8月13日19時12分許，致電蒙茂田並佯稱：其乃誠品網路書局客服人員，因該公司系統錯誤導致其升級為高級會員，須依指示操作以解除設定云云，致蒙茂田陷於錯誤，而依指示匯款。 110年8月13日21時45分許/7110元 第一商業銀行帳號00000000000號帳戶 林宇恩共同犯洗錢防制法第十四條第一項之一般洗錢罪，處有期徒刑參月，併科罰金新臺幣捌仟元，罰金如易服勞役，以新臺幣壹仟元折算壹日。    110年8月13日21時52分許/2050元   19 蔡雅惠(提告) 於110年8月13日20時許，致電蔡雅惠並佯稱：其乃網路商家WAAWOO客服人員，因該公司作業疏失導致銀行會做圈存動作，須依指示操作以解除設定云云，致蔡雅惠陷於錯誤，而依指示匯款。 110年8月13日22時16分許/10萬4000元（起訴書誤載為10萬4015元） 第一商業銀行帳號00000000000號帳戶 林宇恩共同犯洗錢防制法第十四條第一項之一般洗錢罪，處有期徒刑肆月，併科罰金新臺幣壹萬元，罰金如易服勞役，以新臺幣壹仟元折算壹日。    110年8月14日0時9分許/9萬6223元（起訴書誤載為9萬6238元）   20 來進隆(提告) 於110年8月13日20時許，致電來進隆並佯稱：其乃電商業者客服人員，因該公司操作不當導致追加訂單12筆，須依指示操作以解除設定云云，致來進隆陷於錯誤，而依指示匯款。 110年8月13日22時9分許/1萬3020元 中華郵政股份有限公司帳號0000000000000000號帳戶 林宇恩共同犯洗錢防制法第十四條第一項之一般洗錢罪，處有期徒刑參月，併科罰金新臺幣捌仟元，罰金如易服勞役，以新臺幣壹仟元折算壹日。    110年8月13日22時10分許/6000元   21 曹明媛(提告) 於110年8月13日21時許，致電曹明媛並佯稱：其乃面膜公司客服人員，因該公司系統遭黑客入侵，資料恐外洩，須依指示操作云云，致曹明媛陷於錯誤，而依指示匯款。 110年8月13日22時3分許/3萬55元（起訴書誤載為3萬70元） 中華郵政股份有限公司帳號0000000000000000號帳戶 林宇恩共同犯洗錢防制法第十四條第一項之一般洗錢罪，處有期徒刑參月，併科罰金新臺幣捌仟元，罰金如易服勞役，以新臺幣壹仟元折算壹日。 

附表二：
編號 提領帳戶 提領時間 提領地點 提領金額（新臺幣） 1 台灣銀行帳號000000000000號帳戶 110年8月9日17時35分至17時38分許 臺北市○○區○○路00號2樓渣打國際商業銀行信義分行自動櫃員機 2萬元、2萬元、2000元   110年8月9日17時53分許 臺北市○○區○○路00號匯豐(台灣)銀行台北分行自動櫃員機 7000元 2 中華郵政股份有限公司帳號00000000000000號帳戶 110年8月9日17時17分至17時57分許  臺北市○○區○○路00號匯豐(台灣)銀行台北分行自動櫃員機 2萬元、2萬元、2萬元、2萬元、8000元、2000元、1萬5000元、2萬元、2萬元、5000元 3 中華郵政股份有限公司帳號00000000000000號帳戶 110年8月9日18時至18時56分許 臺北市○○區○○路00號2樓渣打國際商業銀行信義分行自動櫃員機 2萬元、2萬元、1萬元、2萬元、2萬元、1萬9000元、2萬元、1萬元、2000元 4 合作金庫銀行帳號0000000000000號帳戶 110年8月9日19時17分至19時49分許 臺北市○○區○○路00號匯豐(台灣)銀行台北分行自動櫃員機 2萬元、2萬元、2萬元、2萬元、1萬6000元、2萬元、1萬元   110年8月9日20時17分至20時18分許 臺北市○○區○○路00號2樓渣打國際商業銀行信義分行自動櫃員機 2萬元、4000元 5 玉山銀行帳號0000000000000號帳戶 110年8月9日19時23分至20時7分許 臺北市○○區○○路00號匯豐(台灣)銀行台北分行自動櫃員機 2萬元、2萬元、1萬元、2萬元、2萬元、2萬元、4000元、2萬元、1萬元、4000元 6 合作金庫銀行帳號0000000000000帳號戶 110年8月13日18時56分至19時許 臺北市○○區○○路00號2樓渣打國際商業銀行信義分行自動櫃員機 2萬元共5筆、7000元   110年8月13日19時14分至19時16分許 臺北市○○區○○路0號國泰世華銀行營業部自動櫃員機 2萬元、1萬元   110年8月13日20時23分許 臺北市○○區○○路00號匯豐(台灣)銀行台北分行自動櫃員機 1萬元 7 台灣新光商業銀行帳號0000000000000號帳戶 110年8月13日20時47分至20時48分許 臺北市○○區○○路000號華南銀行營運部自動櫃員機 2萬元、9000元   110年8月13日21時至21時1分許 臺北市○○區○○路00號匯豐(台灣)銀行台北分行自動櫃員機 2萬元、1萬元   110年8月13日21時28分至21時30分許 臺北市○○區○○路0號國泰世華銀行營業部自動櫃員機 2萬元共3筆   110年8月14日0時35分至0時36分許 臺北市○○區○○路00號匯豐(台灣)銀行台北分行自動櫃員機 2萬元、1萬元   110年8月14日0時51分許 臺北市○○區○○路00號2樓渣打國際商業銀行信義分行自動櫃員機 2萬元、1萬元 8 第一商業銀行帳號00000000000號帳戶 110年8月13日21時32分至21時34分許 臺北市○○區○○路0號國泰世華銀行營業部自動櫃員機 2萬元、2萬元、1萬9000元   110年8月13日21時48分至110年8月14日0時33分許 臺北市○○區○○路00號匯豐(台灣)銀行台北分行自動櫃員機 2萬元、1萬8000元、2000元、2萬元、9000元   110年8月14日0時54分至0時55分許 臺北市○○區○○路00號2樓渣打國際商業銀行信義分行自動櫃員機 2萬元、1萬元 9 第一商業銀行帳號00000000000號帳戶 110年8月13日22時30分至110年8月14日0時22分許 臺北市○○區○○路00號台灣新光商業銀行營業部自動櫃員機 2萬元共10筆 10 中華郵政股份有限公司帳號00000000000000號帳戶 110年8月13日22時48分至22時53分許 臺北市○○區○○路000號華南銀行營運部自動櫃員機 2萬元共7筆、1000元